臺灣新竹地方法院民事裁定
111年度竹東簡聲字第3號
聲  請  人  許庭    

相  對  人  蔡昌翔  

上列當事人間停止強制執行事件，本院裁定如下：
    主  文
聲請駁回。
    理  由
一、按發票人主張本票係偽造、變造者，於前條裁定送達後二十
    日內，得對執票人向為裁定之法院提起確認之訴。發票人證
    明已依前項規定提起訴訟時，執行法院應停止強制執行。但
    得依執票人聲請，許其提供相當擔保，繼續強制執行，亦得
    依發票人聲請，許其提供相當擔保，停止強制執行。發票人
    主張本票債權不存在而提起確認之訴不合於第一項之規定者
    ，法院依發票人聲請，得許其提供相當並確實之擔保，停止
    強制執行。非訟事件法第195條固定有明文。惟依上開規定
    聲請停止強制執行，乃以執票人已聲請強制執行而言，倘執
    票人並未聲請強制執行，自無聲請停止強制執行可言。
二、聲請人聲請意旨略以：相對人執系爭本票聲請本院以111年
    度司票字第1255號裁定准許強制執行，已造成聲請人每月薪
    餉遭本院強制執行，聲請人已就本院111年度司票字第1255
    號本票准許強制執行裁定提起確認本票債權不存在之訴（即
    本院111年度竹東簡字第223號），爰依非訟事件法第195條
    規定聲請停止強制執行等語。
三、查聲請人雖已提起確認本票債權不存在之訴（即本院111年
    度竹東簡字第223號），然相對人迄未依本院111年度司票字
    第1255號裁定向本院聲請強制執行，有本院強制執行案件查
    詢證明在卷可稽。揆諸上開說明，聲請人聲請停止強制執行
    ，即無所據，應予駁回。
四、第查，縱然相對人已依本院111年度司票字第1255號裁定向
    本院聲請強制執行。然：
（一）按發票人向執行法院證明其已依前揭規定（即非訟事件法
      第195條第1、2項規定）提起確認之訴時，除非執票人已
      另取得受訴法院准許繼續強制執行之裁定，執行法院即應
      停止強制執行（最高法院104年度台抗字第983號裁定意旨
      參照）。據此，執行法院於開始強制執行後，倘經發票人
      證明已依非訟事件法第195條第1項規定提起確認之訴，執
      行法院即應依同條第2項前段規定停止強制執行，發票人
      自無另向受訴法院聲請停止強制執行之必要。從而，本件
      聲請人如已依非訟事件法第195條第1項規定提起確認本票
      債權不存在之訴（即聲請人主張本票係偽造、變造，而於
      本票准許強制執行裁定送達後20日內對執票人即相對人向
      為裁定之法院提起確認之訴），即得依同條第2項前段規
      定向執行法院陳報證明已依非訟事件法第195條第1項規定
      提起訴訟，而經執行法院為形式上之審查後，執行法院即
      應停止強制執行，聲請人即無再向本院聲請裁定停止強制
      執行之必要，故聲請人之聲請，亦應予駁回。
（二）反之，強制執行程序開始後，除法律另有規定外，不停止
      執行。強制執行法第18條第1項定有明文。又發票人主張
      本票債權不存在而提起確認之訴不合於第1項之規定者，
      法院依發票人聲請，得許其提供相當並確實之擔保，停止
      強制執行，非訟事件法第195條第3項亦有明文。據此，強
      制執行開始後以不停止強制執行為原則，非有特別必要情
      形，法院不得為停止執行之裁判。（最高法院18年度抗字
      第85號判例要旨參照）。按為免執行程序長期延宕，有損
      債權人之權益，故強制執行程序開始後，原則上不停止執
      行。於債務人提起再審之訴，法院因必要情形或依聲請定
      相當並確實之擔保，始得為停止強制執行之裁定，此觀強
      制執行法第18條第1項、第2項規定即明。（最高法院98年
      度台抗字第375號裁定要旨參照）。故債務人即發票人提
      起確認本票債權不存在之訴，法院依發票人之聲請，得許
      其提供相當並確實之擔保，始得為停止強制執行之裁定。
      據此，聲請人如係依非訟事件法第195條第3項規定提起確
      認本票債權不存在之訴，然聲請人並未聲明願供擔保，揆
      諸上開說明，聲請人逕聲請裁定停止強制執行事件強制執
      行程序，亦尚有未合，應予駁回。
中　　華　　民　　國　 111　　年     10 　月　　 20 　日
                  竹東簡易庭    法　官　汪銘欽
以上正本係照原本作成。
如對本裁定抗告，須於裁定送達後10日內向本院提出抗告狀，並
繳納抗告費新臺幣1,000 元。
中　　華　　民　　國　 111　　年     10 　月　　 20 　日
                                書記官　周育瑜